【裁判字號】    98,上訴,1295
【裁判日期】    981030
【裁判案由】    業務過失致死
【裁判全文】
臺灣高等法院高雄分院刑事判決        98年度上訴字第1295號
上  訴  人
即自訴人    丁○○
被      告  乙○○
被      告  丙○○
被      告  甲○○
上3 人共同
選任辯護人  周村來律師
            周元培律師
上列上訴人因被告等業務過失致死案件，不服臺灣高雄地方法院
97年度自更一字第2 號中華民國98年8 月19日第一審判決，提起
上訴，本院判決如下：
     主  文
上訴駁回。
     理  由
一、按依刑事訴訟法第350條、第361條、第362條、第367條規定
    ，不服地方法院之第一審判決而上訴者，須提出上訴書狀，
    並應敘述具體理由，為上訴必備之程式；其所提出之書狀未
    敘述上訴理由，或僅曾以言詞陳述上訴理由者，均應於上訴
    期間屆滿後20日內補提理由書於第一審法院。第一審法院經
    形式審查，認逾期未補提上訴理由者，應定期間先命補正；
    逾期未補正者，為上訴不合法律上之程式，應以裁定駁回。
    倘已提出上訴理由，但所提非屬具體理由者，則由第二審法
    院以上訴不合法律上之程式，判決駁回。而所謂具體理由，
    必係依據卷內既有訴訟資料或提出新事證，指摘或表明第一
    審判決有何採證認事、用法或量刑等足以影響判決本旨之不
    當或違法，而構成應予撤銷之具體事由，始克當之（例如：
    依憑證據法則具體指出所採證據何以不具證據能力，或依憑
    卷證資料，明確指出所為證據證明力之判斷如何違背經驗、
    論理法則）；倘僅泛言原判決認定事實錯誤、違背法令、量
    刑失之過重或輕縱，而未依上揭意旨指出具體事由，或形式
    上雖已指出具體事由，然該事由縱使屬實，亦不足以認為原
    判決有何不當或違法者（例如：對不具有調查必要性之證據
    ，法院未依聲請調查亦未說明理由，或援用證據不當，但除
    去該證據仍應為同一事實之認定），皆難謂係具體理由，俾
    與第二審上訴制度旨在請求第二審法院撤銷、變更第一審不
    當或違法之判決，以實現個案救濟之立法目的相契合，並節
    制濫行上訴（最高法院97年度臺上字第 892號刑事判決意旨
    參照）。
二、上訴人即自訴人不服原審判決提起上訴，其上訴理由狀略謂
    ：被告乙○○、丙○○、甲○○等3 人依公司法第8 條規定
    ，均為公司負責人，其對公司營業場所之安全設備、維護及
    員工督導均負有注意義務。自訴人之生母即被害人張愛萍係
    使用女人女人國際美容股份有限公司（下稱女人女人公司）
    之烤箱設備時，長時間留置，引起高溫脫水、併發惡性高熱
    及肌溶血症，最後因熱休克及代謝性休克而死亡。而被害人
    在烤箱內客觀上已超越一般人容許之時間甚久，竟未有任何
    警示燈號或巡視發現，致脫水休克死亡，被告3 人應負業務
    過失致死罪責，原審認事用法尚有率斷，爰請撤銷原判決，
    另為被告3 人有罪判決云云。
三、經查：
  (一)被告乙○○、丙○○為女人女人公司之董事，被告甲○○為
    女人女人公司之監察人，其雖為公司法第8 條所規定之公司
    負責人，然本件依現有各項證據，均無從認定被告乙○○、
    丙○○、甲○○3 人確有實際執掌女人女人公司之業務，參
    諸刑法上業務過失行為仍應由實際職掌該業務者負責，而無
    從令未實際執行女人女人公司業務之被告乙○○3 人負起業
    務過失致人於死之刑事責任等情，已據原判決於理由中詳予
    論述明確（見原判決書第22-26 頁）。
  (二)有關女人女人公司之員工並無疏未注意烤箱內之客人使用情
    形，於救護被害人過程中亦無疏失，且無烤箱未設置拉鈴、
    警鈴、警示燈等對外求救設備之疏失等情，已據原審引述多
    位證人之證詞、參酌現場櫃台之監視錄影帶及法務部法醫研
    究所98年7 月31日法醫理字第0980003348號函文意見後，詳
    予剖析論述，並說明被害人死亡與上訴理由所指情節，並無
    何因果關係在案（見原判決書第16-22 頁）。
  (三)本件上訴人未對原審判決有何不適法或不妥當之處，為具體
    指摘，依上揭說明，其上訴意旨泛言原審認事用法尚有誤，
    難謂係具體理由，是其上訴自屬違背法律上之程式。
四、綜上所述，上訴人之上訴理由，不能認係依據卷內訴訟資料
    指摘或表明第一審判決有何採證、認事、用法或量刑等足以
    影響判決本旨之不當或違法，而構成應予撤銷之具體事由，
    其上訴難謂適法，自訴人上訴為屬違背法律上之程式，應予
    以駁回。
據上論斷，應依刑事訴訟法第367條前段、第372條，判決如主文
。
中    華    民    國    98    年    10    月    30    日
                  刑事第一庭    審判長法  官  周賢銳
                                      法  官  徐美麗
                                      法  官  施柏宏
以上正本證明與原本無異。
如不服本判決應於收受本判決後10日內向本院提出上訴書狀，其
未敘述上訴理由者，並得於提起上訴後10日內向本院補提理由書
狀（均須按他造當事人之人數附繕本）「切勿逕送上級法院」。
中    華    民    國    98    年    11    月    2     日
                                      書記官  魏文常


司法院資訊處製作；財團法人民間司法改革基金會備份。
